【裁判字號】    99,簡上,202
【裁判日期】    990519
【裁判案由】    違反保護令罪
【裁判全文】
臺灣高雄地方法院刑事判決             99年度簡上字第202號
上  訴  人
即  被  告  甲○
上列上訴人即被告因違反保護令罪案件，不服本院高雄簡易庭中
華民國99年3 月11日99年度審簡字第412 號第一審刑事簡易判決
（聲請簡易判決處刑案號：98年度偵字第35118 號），提起上訴
，本院管轄之第二審合議庭判決如下：
    主  文
上訴駁回。
    事實及理由
一、按被告以外之人於審判外之陳述，雖不符合刑事訴訟法第15
    9 條之1 至第159 條之4 之規定，但經當事人於審判程序同
    意作為證據，法院審酌該言詞陳述或書面陳述作成時之情況
    ，認為適當者，亦得為證據。當事人、代理人或辯護人於法
    院調查證據時，知有第159 條第1 項不得為證據之情形，而
    未於言詞辯論終結前聲明異議者，視為有前項之同意，刑事
    訴訟法第159 條第1 項及第159 條之5 分別定有明文。查本
    判決下列所引用之各該被告以外之人於審判外之陳述，雖均
    屬傳聞證據，惟均經當事人於法院準備程序及審判期日中表
    示無意見，而不予爭執，且迄至言詞辯論終結前亦未再聲明
    異議，本院審酌此等證據資料製作時之情況，尚無違法不當
    及證明力明顯過低之瑕疵，亦認為以之作為證據應屬適當，
    故揆諸前開規定，應認前揭證據資料均例外有證據能力。
二、本案經本院審理結果，認原審判決認事用法及量刑均無不當
    ，應予維持，並引用原審判決書（含檢察官聲請簡易判決處
    刑書）所載之事實、證據及理由。
三、上訴人即被告甲○上訴意旨略以：本件案發後，伊已向告訴
    人道歉，並將遭伊破壞之鐵捲門開關修復，並取得告訴人原
    諒，2 人感情已恢復如昔，故請求撤銷原判決，並改諭知被
    告緩刑之判決云云。惟查，關於本件告訴人是否如被告所稱
    已原諒被告乙節，告訴人即被告之配偶乙○○到庭表示：被
    告所述不實在，被告並未向其道歉，而且鐵門是兒子修理的
    ，不是被告修理的，而且被告都教不乖，我希望讓他受到教
    訓等語明確（見本院簡上字卷第20、23頁），對此，被告則
    當庭表示：鐵門是我兒子修理的，就算是我修理的等語（見
    本院簡上字卷第23頁），由此可知，被告上訴意旨宣稱其已
    向告訴人道歉、自行修復鐵捲門，並獲取告訴人原諒等情，
    顯非實在而不可採，且被告既係以上開不實事項提起上訴，
    企圖求得緩刑之宣告，即難認定被告所受之宣告刑有暫不執
    行為適當之情形，而與刑法規定得宣告緩刑之要件不合。
四、原審以被告犯罪事證明確，依刑事訴訟法第449 條第1 項前
    段、第3 項、第454 條第2 項，家庭暴力防治法第61條第1
    款，刑法第11條前段等規定，判處被告拘役30日，並依刑法
    第41條第1 項前段規定，諭知以新臺幣1 千元折算1 日之易
    科罰金折算標準，其認事用法核無違誤，量刑亦屬妥適，且
    本件亦核無刑法第74條第1 項所定得宣告緩刑之情形。是被
    告執上開情詞提起本件上訴，請求本院合議庭予以緩刑宣告
    ，自無理由，應予駁回。另就被告持以破壞鐵捲門開關所用
    之榔頭1 支，因無證據證明該榔頭為被告所有，故不予宣告
    沒收，併此說明。
五、末按第二審判決書，得引用第一審判決書所記載之事實、證
    據及理由，對案情重要事項第一審未予論述，或於第二審提
    出有利於被告之證據或辯解不予採納者，應補充記載其理由
    ，刑事訴訟法第373 條定有明文，併此敘明。
據上論斷，應依刑事訴訟法第455 條之1 第1 項、第3 項、第36
8 條、第373 條，判決如主文。
本案經檢察官王清海到庭執行職務。
中    華    民    國    99    年    5     月    19    日
                   刑事第十八庭  審判長法  官  李東柏
                                       法  官  周佳佩
                                       法  官  陳芸珮
以上正本證明與原本無異。
不得上訴。
中    華    民    國    99    年    5     月    19    日
                                       書記官  蔡淑貞

司法院資訊處製作；財團法人民間司法改革基金會備份。
